臺灣臺南地方法院刑事判決　　　　　　　 96年度訴字第799號
公　訴　人　臺灣臺南地方法院檢察署檢察官
被　　　告　甲○○
　　　　　　丙○○
　　　　　　　　　　（
共　　　同
指定辯護人　李興宣　律師
上列被告等因違反毒品危害防制條例案件，經檢察官提起公訴（
96年度偵字第6802號），及移送併案審理 (96年度偵字第10628
號)，本院判決如下：
    主    文
甲○○共同販賣第二級毒品，累犯，處有期徒刑拾年；販賣第二
級毒品安非他命所得新臺幣壹萬壹仟捌佰元沒收之，如全部或一
部不能沒收時，以其財產抵償之；扣案之第二級毒品安非他命貳
小包（含袋共重零點伍公克）沒收銷燬之，如附表二編號一之磁
鐵贈品袋、編號二及編號四至七所示之物均沒收。又轉讓第二級
毒品，累犯，處有期徒刑玖月。應執行有期徒刑拾年柒月；販賣
毒品所得新臺幣壹萬壹仟捌佰元沒收之，如全部或一部不能沒收
時，以其財產抵償之；扣案之第二級毒品安非他命貳小包（含袋
共重零點伍公克）沒收銷燬之，如附表二編號一所示之磁鐵贈品
袋、編號二及編號四至七所示之物均沒收。
丙○○共同販賣第二級毒品，處有期徒刑拾年；販賣第二級毒品
安非他命所得新臺幣壹萬伍仟陸佰元沒收之，如全部或一部不能
沒收時，以其財產抵償之；扣案如附表二編號三所示之物均沒收
。
    事    實
一、甲○○前因施用第二級毒品案件，經本院以九十二年度易字
    第一三一一號判處有期徒刑八月確定，於民國九十四年四月
    七日縮短刑期執行完畢。
二、詎甲○○仍不知悔改，與其子丙○○二人共同基於犯意聯絡
    ，或分別各自基於反覆販賣第二級毒品安非他命之犯意，分
    別以0000000000、0000000000、0000000000、0000000000號
    行動電話為聯絡工具，由甲○○、丙○○向不詳姓名綽號「
    阿民」之人 (由檢察官另行偵辦中)，販入不詳數量之第二
    級毒品安非他命後，共同或分別為下列之犯行：
  (一)甲○○與其子丙○○分別以0000000000、0000000000號行動
    電話為聯絡工具，共同為附表一編號一、三所示之販賣第二
    級毒品安非他命予丁○○、癸○○等人。
  (二)甲○○單獨為附表一編號二所示之販賣第二級毒品安非他命
    予戊○○。
  (三)丙○○以0000000000號行動電話為聯絡工具，單獨為附表一
    編號四、五所示之販賣第二級毒品安非他命予辛○○、子○○。
三、甲○○復另行起意，以0000000000、0000000000號行動電話
    為聯絡工具，基於反覆轉讓第二級毒品安非他命之單一犯意
    ，而為如附表一編號六、七之轉讓毒品安非他命之犯行。
四、嗣經警分別於如附表二所示之時間、地點查扣如附表二所示
    之物，始查知上情。
五、案經臺南市警察局移送臺灣臺南地方法院檢察署檢察官偵查
    起訴，及同署移送併案審理。
    理    由
一、證據能力方面：
  (一)按被告以外之人於審判外之言詞或書面陳述，除法律有規定
    者外，不得作為證據；被告以外之人於偵查中向檢察官所為
    之陳述，除顯有不可信之情況者外，得為證據。刑事訴訟法
    第一百五十九條第一項、第一百五十九條之一第二項分別定
    有明文。查本件證人丁○○、戊○○、壬○○等人於警詢時
    之陳述，係屬審判外之陳述，依上開規定，不得作為證據；
    證人丁○○、壬○○二人雖於本院審理時傳喚未到，惟其於
    檢察官偵查中所為之證述，業經具結在案，且無顯有不可信
    之情況，自得作為證據。
  (二)被告以外之人於檢察事務官、司法警察官或司法警察調查中
    所為之陳述，與審判中不符時，其先前之陳述具有較可信之
    特別情況，且為證明犯罪事實存否所必要者，得為證據。刑
    事訴訟法第一百五十九條之二定有明文。查證人癸○○於本
    院審理中之證詞與其於警詢中之陳述不相符合，惟其於警詢
    時具體指認被告甲○○、丙○○二人係販賣毒品之人，並詳
    述買賣之地點、次數、金額，且其於警詢中之陳述與其他證
    人丁○○等人證述大致相符；而證人癸○○於檢察官偵查中
    亦具結證稱被告甲○○、丙○○二人犯賣毒品之犯行，核與
    證人癸○○於警詢所陳述相符，足認其於警詢中之陳述具有
    較可信之特別情況，且為證明犯罪事實存否所必要，就其警
    詢及偵查中之證詞自均得作為證據。
  (三)按被告以外之人於審判中因所在不明而無法傳喚或傳喚不到
    者，其於檢察事務官、司法警察官或司法警察調查中所為之
    陳述，經證明具有可信之特別情況，且為證明犯罪事實之存
    否所必要者，得為證據。刑事訴訟法第一百五十九條之三定
    有明文。查證人庚○○、辛○○等人，於本院審理中分別經
    傳喚拘提未到庭，且其等於警詢時就被告等之本件犯行證述
    甚詳，且與其他證人之陳述相一致，確有較可信之特別情況
    ，且為證明犯罪事實之存否所必要，揆諸上開規定，自得作
    為證據。
二、訊據被告甲○○、丙○○二人均矢口否認有何販賣或轉讓毒
    品安非他命之犯行。被告甲○○辯稱：被抓到當天警方僅在
    伊身上扣到二包安非他命，那是自己要施用的，而且如附表
    一所示之吸毒者戊○○等人之證詞都是警察教他們講的，所
    以都不是實在的云云。被告丙○○辯稱：伊都是和證人丁○○、癸○○一人出一千元，然後一起合買毒品，買到後再分
    ，伊並不認識戊○○且沒有拿毒品安非他命給壬○○云云。
    經查：
  (一)就附表一編號一之被告甲○○、丙○○之犯行，證人丁○○
    於檢察官偵查中具結證稱：伊自九十四年間即施用毒品安非
    他命，至九十六年四月二十二日晚上十一時許止，毒品安非
    他命都是向甲○○買的，九十六年四月二十二日晚上十一時
    許是用公共電話打她的電話0000000000號聯絡，都是約在台
    南市○○路上交易，每次向她買一千元，都是一手交錢一手
    交貨，大概二天就會向她買一次，當伊找不到甲○○時，才
    會打丙○○的電話0000000000號和她兒子丙○○聯絡，也是
    在同一地點交易，每次都是買一千元，大約向丙○○買過二
    、三次，也是一手交錢一手交貨，但有時侯他都會賣給伊八
    百、七百或六百元等語（見96年度偵字第6802號卷第11、12
    、18頁）。查證人丁○○雖經本院傳喚未到，惟其上開所供
    述向被告二人購買毒品安非他命之金額、地點及交易方式均
    甚為明確，又被告甲○○、丙○○二人就證人丁○○此部分
    之證詞，於警詢及偵查中亦供承在卷（詳後被告二人之供詞
    ），是足認被告二人確有共同販賣毒品安非他命予證人丁○○施用之犯行無訛。
  (二)就附表一編號二之被告甲○○之犯行，證人戊○○於本院審
    理中證稱：伊有向在庭被告甲○○買過安非他命，沒有向被
    告丙○○買過，是別人告訴伊可以向被告甲○○買安非他命
    ，因為安非他命可以止伊之腳痛，共向被告甲○○買過四、
    五次，每次都是買五百元，都是一手交錢，一手交貨，都是
    用伊之行動電話0000000000打給甲○○，也曾經用家中電話
    00-0000000電話打給她，她都會約伊在台南市○○路○段團
    管區旁的巷子內，延平市場邊交易，伊都是稱被告甲○○為
    「張姐」，伊敢和被告甲○○當庭對質，伊也曾經用二箱冷
    飲跟她換過五百元安非他命，不過她都在毒品裡面摻味精，
    這是甲○○落網後，伊去警局作筆錄，警察告訴伊的，伊是
    因為腳感染蜂窩性組織炎已數年之久，都爛掉了（證人並當
    庭以助走器輔助走到法庭前，由合議庭法官目視證人戊○○
    之雙足已發黑，腳踝處均包裹繃帶），經伊當庭確認「張姐
    」就是在庭被告甲○○無誤等語；證人戊○○並當庭與被告
    甲○○對質，被告甲○○稱：「我根本不認識你，是警察叫
    你講我，對不對？」，證人戊○○則稱：「我沒有說謊」等
    語 (見九十六年九月十八日審判筆錄)。經查證人戊○○所
    供向被告甲○○購買毒品安非他命之金額、地點及交易方式
    均甚為明確，且證人戊○○亦當庭與被告甲○○對質無誤，
    參以被告戊○○因為腳部感染蜂窩性組織炎已數年之久，須
    以助走器輔助行走，其雙足並已發黑，腳踝處均包裹繃帶等
    情，亦經本院當庭勘驗無誤，足認其確有吸食毒品止痛之需
    求；況被告甲○○在警詢及檢察官偵查中亦供稱：戊○○用
    二箱奶茶飲料向伊換一點點的安非他命，共換過二次，都是
    在最近，且在長榮路團管區附近等語 (見九十六年度偵字第
    六八○二號卷第十五頁、警卷第十二頁)，亦與證人戊○○
    於本院審理時所證：曾經用二箱冷飲換過五百元的安非他命
    等情相吻合，足認證人戊○○上開所證確係屬實，被告甲○○辯稱：伊不認識戊○○，係警察叫戊○○指證伊云云，核
    與事實不符，顯係卸責之詞而不可採。
  (三)就附表一編號三之被告二人犯行，證人癸○○、己○之證詞
    ：
    1.證人癸○○於警詢之證詞：伊自九十六年三月中旬開始即
      以0000000000號行動電話撥打「何姐」的行動電話，購買
      安非他命共十次左右，每次為五百元至一千元，都由「何
      姐」指定在長榮路團管部左側圍牆交易，最後一次是在九
      十六年三月底向「何姐」購買一千元的安非他命，何姐所
      賣給伊之安非他命都有用超商贈送之軟性磁鐵包裝，交易
      時大部分是由「何姐」親自送貨，有時候是她兒子「小胖
      」送貨及收錢，她兒子大概送貨給伊三次，有一次是三月
      初送到永福路二段一五二巷二六號樂都賓館給伊，有一次
      是三月中旬送到永康市○○路給伊，伊所稱之「何姐」及
      「小胖」就是甲○○及丙○○無誤等語 (見南市警刑偵字
      第09619002540號警卷第57頁)。
    2.證人癸○○於檢察官偵查中之證詞：伊是於九十六年二、
      三月間向甲○○買安非他命，約買過十次，都是約在台南
      市○○路團管部旁的圍牆交易，每次都是買五百元或一千
      元，都是甲○○拿過來給伊的，有時她沒空會叫她兒子「
      小胖」送，有時是現金交易，有時是用抵債的，有時是以
      欠債的等語（見96年度偵字第6802號卷第30頁）。
    3.證人癸○○於本院審理時雖證稱：伊沒有向被告甲○○、
      丙○○購買毒品，但伊有和被告甲○○合資買過毒品，因
      為甲○○知道哪裡可以買到安非他命，伊不知道，所以伊
      跟她共同購買，伊都叫甲○○「大姐」，聽說她兒子的綽
      號叫「小胖」，伊之電話號碼是0000000000，且把甲○○
      的電話記錄在行動電話裡，所以對門號沒有概念，伊在偵
      查中所證向被告甲○○買安非他命是不實在的，是因受到
      壓力且被誘導作答的，是警察抓到伊的時候，恫嚇說如果
      伊不配合，讓他們不滿意，他們就要請檢察官收押伊，要
      不就每天抓伊一次，所以伊便順從他們，伊常打電話給甲○○，都是她本人接的，丙○○也接過電話，當伊說要找
      甲○○而他說甲○○不在的時候，伊便直接掛斷，伊打電
      話給甲○○是要跟她合買安非他命，伊和她各出一千元，
      合買過一、兩次而已，都是伊把錢拿給甲○○，讓甲○○
      去買，因為她有門路可以買到安非他命，買回來之後，甲○○就分給伊一千元之份量，有比較多或比較少，伊也不
      會去跟她計較，伊也不知道甲○○一次買多少，反正甲○○買回來後，會把伊之部分拿給伊，至於甲○○買回來之
      後會不會自行分裝，伊不知道，反正就是講好一人出一千
      元，買回來之後，她當然要把伊那份拿給伊，合資之人就
      只有伊和她二人而已，伊確認和甲○○合買過二次安非他
      命，差不多一千元上下，因為一般在買，一次都是一千元
      ，伊的部分就是一千元左右，甲○○也是一千元左右，是
      因伊問甲○○有多少錢，她說有一千元，她有拿一千元出
      ，加上伊之一千元，總共二千元拿在手上，至於甲○○去
      哪裏買或向何人購買，伊都不清楚，都是甲○○直接將伊
      之部分拿給伊，然後告訴伊說不夠再跟她說，伊都是目測
      ，有沒有夠份量伊不會計較，從伊拿錢給她到她將毒品交
      給伊時有時間隔二、三小時，有時約半天等語 (見本院九
      十六年九月十八日審判筆錄)。
    4.證人己○於本院審理時證稱：伊和癸○○是男女朋友，是
      因共同施用安非他命而認識的，伊見過在庭之二位被告幾
      次，伊曾坐在癸○○車上看過庭上這位女性被告，癸○○
      拿錢跟她去找一個叫什麼「董仔」的人約四十歲的中年男
      子買安非他命，當時伊坐在車上不是很清楚，大概一、兩
      次吧，買回來之後有沒有瓜分伊沒注意，九十六年三月份
      ，在台南市○○路上的小北湯姆熊遊戲場，癸○○要他們
      代為聯絡「董仔」，聯絡上之後才一起去買安非他命，當
      時癸○○是帶伊一起去找甲○○要一起去拿安非他命，伊
      是看癸○○、甲○○一起走進去湯姆熊找人，有一個中年
      人跟他們一起到門口在那邊交易，伊不知道買幾包，不過
      回來之後癸○○有拿一包出來共同施用，大約一千元的份
      量，伊和癸○○一起去找甲○○共同去找「董仔」買安非
      他命共二次，因伊聽到癸○○在電話中講「我出1000，你
      要出多少？」、「好啦，在哪裡等」之類的對話一次，所
      以認為他們是合買等語（見本院九十六年九月十八日審判
      筆錄）。
    5.經查，證人癸○○於警詢所供及偵查具結所供，就被告二
      人販賣毒品安非他命之犯行之時間、地點、交易方式均十
      分明確，其於警詢所證：被告甲○○所賣給伊之安非他命
      都有用超商贈送之軟性磁鐵包裝，亦與本案被告甲○○經
      扣案如附表編號一所示之安非他命包裝方式相同，而交易
      地點亦與被告甲○○交付毒品與其他買毒者之地點即「長
      榮路團管區旁」相同，足認證人癸○○於警詢及偵查中之
      證詞確係較屬可信。至於證人癸○○於本院審理中所稱：
      伊和被告甲○○合買之情節都是由其拿一千元交予甲○○
      ，甲○○亦拿出一千元放在手上，甲○○去購買時，伊在
      原地等待二、三小時以上云云，此不但與一般合買物品之
      交易型態不相同，況癸○○之女友己○亦證稱：是伊和癸○○一起去找甲○○共同去找「董仔」買安非他命，其二
      人之證詞互相矛盾，足認合資購買等情，確係證人癸○○
      及其女友己○所杜撰，而欲掩護被告二人販賣毒品安非他
      命之犯行，其二人所涉之偽證犯嫌，將另由本院移送檢察
      官偵辦。
  (四)就附表一編號四之被告丙○○之犯行，證人辛○○於審判中
    經本院傳喚、拘提未到，其於警詢時則證稱：伊於九十六年
    過年後開始吸食安非他命，最後一次是在九十六年三月中旬
    ，毒品來源是向「小胖」丙○○買的，伊共向丙○○購買過
    三次安非他命，都是以家中電話00-0000000號撥打給丙○○
    0000000000號，每次都向他買六、七百元一包的毒品，都是
    他直接送到伊家中，伊再當面交錢給他，丙○○是伊國中學
    弟，二人沒有任何仇恨等語（見警卷第七七頁）。查證人辛○○就被告丙○○販賣毒品安非他命之犯行之時間、地點、
    交易方式所為供證均十分明確，證人辛○○與被告丙○○尚
    有國中學長學弟關係，足認其所供被告丙○○販賣毒品之情
    節，確屬可信。
  (五)就附表一編號五之被告丙○○之犯行，證人子○○於本院審
    理時證稱：伊在去年年底時就認識在庭男性被告丙○○，是
    透過同村朋友認識的，都是稱呼他「小胖」，伊自九十五年
    七月因毒品戒治出獄後，在同年九月開始還有斷斷續續施用
    毒品，最後一次是九十六年七月二日，安非他命來源都是跟
    朋友阿明、文仔拿的，另外有跟小胖共同出資，由小胖去跟
    他朋友拿，至於小胖去哪裡拿毒品，伊不清楚，伊是打電話
    給小胖，約在伊家附近的公廁，伊拿一千元給小胖，要他去
    幫伊拿安非他命，伊在那邊等，小胖就去找朋友拿，約好一
    定時間拿回來給伊，因為他身上沒有毒品，他跟伊講說必須
    去跟朋友拿，伊和小胖是合資去買毒品的，共有三次，是今
    年三、四月的事情，伊將錢給小胖即丙○○，到丙○○把安
    非他命交給伊，時間經過半小時至一小時，伊在警詢時是說
    安非他命是跟小胖買的，伊在電話中有拜託小胖幫伊去買安
    非他命，當時是說「小胖，你那邊能不能幫我去拿一張的東
    西？」，所謂「一張」是一千元，「東西」是指安非他命，
    在電話中約定碰面地點是講代號「一號」，是指公廁，我們
    以前見面的時候約定的，講「一號」就是要去公廁，因為吸
    毒本身就是偷偷摸摸的行為；嗣證人子○○又改稱：伊在警
    局時稱：「從去年11月開始向小胖買安非他命，前後約3、4
    次，每次1000元、2000元不等，每次他都拿到我家樓下給我
    ，當時我已知道小胖被查獲」等語，都是實在的，伊確曾向
    小胖買過三、四次安非他命，去年有一次，今年有二、三次
    吧，前後可能是三、四次或四、五次，詳細次數記不得了，
    都是撥打小胖的手機，應該每次跟他買一千元，他說他要去
    朋友那邊拿，過沒多久就會拿來給伊，有一次是拿到伊永康
    市○○○路的住處樓下，另外幾次就是拿到伊家附近的公廁
    當場交給我，伊也將錢交給小胖；而在辯護人行反詰問時證
    稱：丙○○是送安非他命到伊住處樓下，伊被抓的時候，刑
    警有拿照片給伊指認，並說小胖已經承認有賣藥給伊，伊問
    刑警「怎麼有藥頭出事了，還會承認有人給他買？」，刑警
    告訴伊因為有被監聽到，而伊要買毒品時，丙○○是說要去
    跟他朋友買，因為伊之錢是交給他等語；於審判長職權訊問
    時則證稱：伊從丙○○手上拿到安非他命後是自己施用，沒
    有和他人共同施用，也從未和丙○○共同在同一個地方施用
    安非他命，丙○○回來後是直接拿安非他命給伊，並未當著
    伊之面分裝，他說要去跟朋友拿，不過沒有跟伊講名字，伊
    自丙○○手上拿到毒品之次數，去年只有一次，今年三、四
    次，前後共四、五次，這四、五次裡面，他並沒有邀伊一起
    去跟他朋友買，伊也沒有跟丙○○一起去向他朋友買過毒品
    ，而丙○○把安非他命交給伊時，也沒有告訴伊他買來的安
    非他命裡面，有些是自己要施用的，也沒有在伊之面前以磅
    秤將拿回來的安非他命均分後，一份拿給伊，一份留下自己
    施用等語 (見本院九十六年十月九日審判筆錄)。查證人子
    ○○於交互詰問之過程中雖一度證稱：有和被告丙○○共同
    出資購買安非他命，嗣隨即坦承確係向被告丙○○購買毒品
    安非他命，並未和被告丙○○和資購買，況參以證人子○○
    於審判長依職權訊問時所證稱：伊向被告丙○○買四、五次
    毒品之過程中，他並沒有邀伊一起去跟他朋友買，伊也沒有
    跟丙○○一起去向他朋友買過毒品，而丙○○把安非他命交
    給伊時，也沒有告訴伊他買來的安非他命裡面，有些是自己
    要施用的，也沒有在伊之面前以磅秤將拿回來的安非他命均
    分後，一份拿給伊，一份留下自己施用等情可知，即使購買
    過程，被告丙○○收錢後，離開現場取回毒品再交給證人子
    ○○，惟仍係交易雙方一手交付安非他命，一手交付價金，
    而互為對價關係之買賣行為，要非所謂之合資而各自施用，
    是被告丙○○所為核屬販賣毒品安非他命無訛，是被告丙○○以合資為抗辯之詞，顯不足採。
  (六)就附表一編號六被告甲○○之轉讓犯行，證人壬○○在檢察
    官偵查中證稱：伊因大腸癌會痛，為了止痛才向朋友要毒品
    施用，伊沒向甲○○買過毒品，但曾向甲○○要過毒品施用
    ，第一次是在農曆九十五年十二月十九日伊父親過世那一天
    ，另一次是在九十六年清明節時，以前是打0000000000號，
    後來改打0000000000號和甲○○聯絡，因伊和他認識很多年
    了，所以甲○○會給伊安非他命施用等語 (見96年度偵字第
    6802號卷第43頁)。查證人壬○○就被告甲○○轉讓毒品予
    伊施用止痛之情，亦結證明確，而被告甲○○於偵查中亦曾
    供稱證人壬○○有打電話向伊要毒品安非他命等情 (詳後被
    告甲○○之供詞)，互核相符，足認證人壬○○之證詞確屬
    可採。
  (七)就附表一編號七被告甲○○之轉讓犯行，證人庚○○於審判
    中經本院傳喚、拘提未到，其於警詢時則證稱：伊於九十六
    年四月二十日在臺南市○○路○段四○一巷一三一號二樓有
    看到何姐即被告甲○○在吸食安非他命，伊在旁邊有分吸一
    口安非他命，是以玻璃球燒烤吸食等語 (見警卷第六四頁)
    。查證人庚○○此部分證詞，亦據被告甲○○於警詢時所自
    承(見警卷第十二頁)，互核相符，足認被告甲○○確有轉讓
    毒品安非他命予證人庚○○之犯行為無誤。
  (八)被告二人之供詞：
    1.被告甲○○在警詢時供稱：丁○○曾向伊買過三、四次的
      安非他命毒品，是到長榮路五段四○一巷一三一號伊之住
      處內購買，有時候用欠帳的，有時候她會拿幾件小孩子的
      衣物當作抵償；至於戊○○共向伊買過二次安非他命，但
      都是拿二箱飲料向伊抵償安非他命毒品一小包約零點一公
      克；庚○○是看到伊在吸食安非他命時順便向伊索討幾口
      安非他命施用；癸○○是因伊欠他一萬元，為了抵償利息
      錢就請他吸食二、三次安非他命，每次給他零點一公克的
      量等語（見警卷第十一至十三頁）。經核與上開證人丁○○、庚○○、戊○○等人之證詞亦屬相符。
    2.被告甲○○在檢察官偵查中第一次供稱：丁○○施用之毒
      品是她叫伊幫她去拿，有時她會到伊家中拿毒品，後來再
      改約在外面的和緯路上，有時有拿錢給伊，有時沒有給伊
      錢，戊○○是用二箱奶茶飲料向伊換一點點的安非他命，
      也向伊換過二次，都是在長榮路團管區附近，至於伊所有
      之安非他命是在今年過年前向綽號「阿民」即任培榕者所
      購買，都是在小東路與中華東路一心加油站附近的一家電
      玩店，每次都是每二、三千元，都是一手交錢一手交貨，
      共買過五、六次等語 (見96年度偵字第6802號卷第15頁)
      ，經核與上開證人丁○○、戊○○之證詞相符。
    3.被告甲○○在檢察官偵查中第二次供稱：如果有人找伊，
      伊都是和他一起去拿安非他命，去向一個開黑色車子，光
      頭的男子拿的等語 (見96年度偵字第6802號卷第54頁)。
    4.被告丙○○在警詢時供稱：伊曾以00000000002號電話聯
      絡綽號「阿民」者，每次以二千五百元至三千元之價格向
      他購買四分之一錢的安非他命，共買了七、八次；至於伊
      與別人交易安非他命之方式都是由別人主動撥打00000000
      00、0000000000號電話給伊，現在都是撥打0000000000號
      電話給伊詢問有無安非他命，由他人言明要多少金額、數
      量的安非他命，伊再依金額將伊手上的安非他命分裝撥給
      他們等語 (見警卷第21、23頁)。
    5.被告丙○○在檢察官偵查中第一次供稱：伊有賣安非他命
      給丁○○，共賣三、四次，大概是最近三、四個月之間，
      每次她都買六百元至八百元之間等語 (見96年度偵字第68
      02號卷第18頁)，經核與上開證人丁○○之證詞相符。
    6.被告丙○○在檢察官偵查中第二次供稱：伊認識癸○○，
      但沒賣安非他命給他，有時他會拿錢給伊合資去買安非他
      命，由他開車載伊去買，至於壬○○，他曾打電話向伊要
      安非他命，至於伊所有之第二級毒品安非他命，是向綽號
      「阿民」者所購買，有時在他住的地方，有時在大馬路旁
      ，有時在超商，每次都是買三、五千元，大部分都是一手
      交錢一手交貨，但是如果伊手頭不方便就先欠著等語 (見
      96年度偵字第6802號卷第18、19頁)。
   (九)末查，檢察官起訴固稱在被告甲○○處所搜索所得之共二
     十四包白色粉末為毒品安非他命云云，惟經本院送鑑驗之
     結果，未檢出有何安非他命之毒品成分，此有行政院衛生
     署管制藥品管理局九十六年九月十二日管檢字第○九六○○○九二一九號鑑定書在卷可稽，是此部分之證物對於被
     告二人販毒或轉讓毒品之行為即不具有證明力。
   (十)綜上所查，被告二人確有如附表一所示之販賣或轉讓毒品
     安非他命之犯行，本件事證明確，被告二人犯行，堪以認
     定。
三、辯護人雖聲請傳喚證人丁○○、壬○○二人，惟該二人經本
    院依法傳喚後均未到院作證，而辯護人以該二名證人現未住
    居原住所而聲請再次傳喚，惟迄未提出該二名證人之詳細住
    址以供傳訊，是本院亦無從再予傳訊，併此敘明。
四、論罪科刑：
    核被告甲○○、丙○○所為，就附表一編號一至五之犯行，
    均係犯毒品危害防制條例第四條第二項之販賣第二級毒品罪
    ；被告甲○○就附表一編號六、七之犯行，另犯同條例第八
    條第二項之轉讓第二級毒品罪。查被告甲○○、丙○○分別
    所犯如附表一所示之轉讓、販賣毒品之犯行，其犯罪態樣本
    質上具有反覆、延續實行之特徵，而行為人於轉讓、販毒之
    初，實有對於其所認識或經他人介紹之需索、買毒者，為轉
    讓、販賣毒品之概括犯意，且在密切接近之一定時、地，持
    續實行多次行為。依社會通念，其多次轉讓、販毒行為於客
    觀上應認為符合一個反覆、延續性之行為觀念，於刑法評價
    上，即應僅各自成立一罪，分別為集合犯。被告甲○○、丙○○就附表一編號一、三之部分，有犯意聯絡，行為之分擔
    ，為共同正犯。被告甲○○所犯販賣安非他命及轉讓安非他
    命之犯行，犯意各別、構成要件不同，應分論併罰。被告甲○○有如事實欄一之前科及執行紀錄，而於九十四年四月七
    日執行完畢，此有臺灣高等法院被告前案紀錄表一份在卷可
    稽，其於前受有期徒刑之執行完畢後五年內故意再犯本件有
    期徒刑以上之罪，就販賣及轉讓毒品安非他命之犯行，均應
    依刑法第四十七條第一項規定論以累犯，並就法定刑為有期
    徒刑部分，均加重其刑；就販賣安非他命其中法定刑為無期
    徒刑部分，依刑法第六十五條第一項之規定，不得加重。至
    於就檢察官移送併案之被告二人之販賣毒品及轉讓毒品之犯
    行（96年度偵字第10628號），與檢察官起訴並論罪之本案
    ，具有實質上一罪關係，為起訴效力所及，是本院自應就上
    開移送併辦部分，依法一併加以審理，附此敘明。爰審酌被
    告二人明知安非他命對人體之危害甚大，竟為圖私利而販賣
    毒品，被告甲○○另有轉讓安非他命之犯行，足以使購買或
    受讓之施用者導致精神障礙、性格異常，甚至造成生命危險
    之生理成癮性及心理依賴性，戕害國民身心健康，惡性非輕
    、參酌其二人販賣毒品次數、數量，販毒行為危害社會之嚴
    重性，且被告二人犯後一再飾詞否認，顯無悔意之犯罪後態
    度，並參酌公訴人之具體求刑等一切情狀，對被告二人各量
    處如主文所示之刑，並就被告甲○○部分定其應執行刑，以
    示懲儆。
五、沒收部分：
　(一)查本件如附表一編號一至五所示之證人即買毒者供述其向被
  　告購買毒品之次數及數量或有出入，此或係因時間已久記憶
    模糊所致，本院依罪疑惟輕之原則來計算被告二人販賣毒品
    之次數及金額，各詳如附表一編號一至五各最末欄之計算所
    示。又按共同正犯應就全部共犯之罪責負全部責任，是就沒
    收而言，共同正犯應就全部之犯罪所得沒收。從而被告甲○○之販毒所得合計為一萬一千八百元（4800+2000+5000=118
    00)，被告丙○○之販毒所得合計為一萬五千六百元 (4800+
    5000+1800+4000=15600），均應依毒品危害防制條例第十九
    條第一項之規定諭知沒收，如全部或一部不能沒收時，以其
    財產抵償之。
  (二)至於扣案如附表二編號一所示之第二級毒品安非他命（含袋
    共重零點五公克），應依毒品危害防制條例第十八條第一項
    前段之規定，予以宣告沒收銷燬之；扣案如附表二編號一所
    示之磁鐵贈品袋及編號二、編號四至七所示之物係被告甲○○所有，編號三所示之物係被告丙○○所有，且均係供販賣
    毒品安非他命所用之物，爰依刑法第三十八條第一項第二款
    宣告沒收之。另扣案如附表二編號八至十一所示之物，均非
    被告二人直接持供本件犯罪所用之物，且非屬違禁物，爰均
    不另為沒收之諭知。
據上論斷，應依刑事訴訟法第二百九十九條第一項前段，毒品危
害防制條例第四條第二項、第八條第二項、第十八條第一項前段
、第十九條第一項，刑法第十一條前段、第二十八條、第四十七
條第一項、第五十一條第五款、第三十八條第一項第二款，判決
如主文。
本案經檢察官乙○○到庭執行職務。
中    華    民    國    96    年    12    月   4     日
                  刑事第二庭  審判長  法  官  蘇義洲
                                      法  官  洪士傑
                                      法  官  徐文瑞
以上正本證明與原本無異。
如不服本判決應於收受本判決後10日內向本院提出上訴書狀，並
應敘述具體理由。如未敘述上訴理由者，應於上訴期間屆滿後20
日內向本院補提理由書狀（均須按他造當事人之人數附繕本），
切勿逕送上級法院。
                                      書記官  李佩珊
中　　華　　民　　國　　96　　年　　12　　月　　7 　　日
附表一：
┌─┬───┬────┬──────┬────────┬───┬────┐
│編│買受人│時間    │地點        │購買或受讓第二級│出賣或│販賣毒品│
│號│或受讓│（民國）│            │毒品安非他命    │轉讓毒│所得（新│
│  │人    │        │            │                │品者  │臺幣，元│
│  │      │        │            │                │      │），均以│
│  │      │        │            │                │      │對被告最│
│  │      │        │            │                │      │有利原則│
│  │      │        │            │                │      │計算    │
├─┼───┼────┼──────┼────────┼───┼────┤
│一│丁○○│94年間某│臺南市○○路│以每包1000元之價│甲○○│由被告何│
│  │      │日至96年│某處、臺南市│格，向甲○○多次│丙○○│啟滇部分│
│  │      │4月22日 │長榮路五段40│購買安非他命，最│二人共│賣出次數│
│  │      │        │1巷131號    │後一次是96年4月 │同販賣│以三次計│
│  │      │        │            │22日（被告甲○○│      │算，一次│
│  │      │        │            │供承販賣予丁○○│      │一千元，│
│  │      │        │            │約三、四次）；其│      │共三千元│
│  │      │        │            │中自96年起約三、│      │；被告楊│
│  │      │        │            │四次撥打丙○○電│      │文傑賣出│
│  │      │        │            │話，以每包600元 │      │部分三次│
│  │      │        │            │至800之價格向楊 │      │，每次六│
│  │      │        │            │文傑購買        │      │百元，共│
│  │      │        │            │                │      │一千八百│
│  │      │        │            │                │      │元。二人│
│  │      │        │            │                │      │共同販賣│
│  │      │        │            │                │      │之總計共│
│  │      │        │            │                │      │為四千八│
│  │      │        │            │                │      │百元。  │
├─┼───┼────┼──────┼────────┼───┼────┤
│二│戊○○│96年3月 │臺南市○○路│以每包500元之價 │甲○○│四次，每│
│  │      │22、23、│五段團管區旁│格向甲○○購買  │      │次五百元│
│  │      │25、30日│巷子，延平市│                │      │，共二千│
│  │      │        │場旁        │                │      │元      │
├─┼───┼────┼──────┼────────┼───┼────┤
│三│癸○○│96年3月 │臺南市○○路│以每包500元至   │甲○○│十次，每│
│  │      │間某日至│五段團管區旁│1000元之價格向何│丙○○│次五百元│
│  │      │96年4月 │            │啟滇購買約十次，│二人共│，共五千│
│  │      │24日    │            │其中三次係由楊文│同販賣│元      │
│  │      │        │            │傑攜毒品前往交易│      │        │
│  │      │        │            │                │      │        │
│  │      │        │            │                │      │        │
├─┼───┼────┼──────┼────────┼───┼────┤
│四│辛○○│96年3月 │臺南市○○路│以每包600元或700│丙○○│三次，每│
│  │      │中旬至4 │530巷94號傅 │元之價格向丙○○│      │次六百元│
│  │      │月底    │健忠住處    │購買，共計三次  │      │，共一千│
│  │      │        │            │                │      │八百元  │
├─┼───┼────┼──────┼────────┼───┼────┤
│五│子○○│95年11月│臺南縣永康市│以每包1000元或  │丙○○│四次，每│
│  │      │起至96年│中華一路1巷2│2000元之價格向楊│      │次一千元│
│  │      │4月底   │號子○○住處│文傑購買，去年一│      │，共四千│
│  │      │        │            │次，今年共三、四│      │元      │
│  │      │        │            │次，前後共計四、│      │        │
│  │      │        │            │五次            │      │        │
├─┼───┼────┼──────┼────────┼───┼────┤
│六│壬○○│96年2月6│臺南市○○路│甲○○無償轉讓毒│甲○○│        │
│  │      │日、4月5│五段團管區前│品安非他命一小包│      │        │
│  │      │日      │            │予壬○○施用    │      │        │
├─┼───┼────┼──────┼────────┼───┼────┤
│七│庚○○│96年4月 │臺南市○○路│甲○○無償轉讓毒│甲○○│        │
│  │      │20日    │五段401巷131│品安非他命予陳秀│      │        │
│  │      │        │號2樓       │慧施用          │      │        │
└─┴───┴────┴──────┴────────┴───┴────┘
附表二：
┌──┬─────────┬────┬────────┬───┐
│編號│扣押物品          │數量    │扣押地點        │所有人│
├──┼─────────┼────┼────────┼───┤
│一  │安非他命          │二小包  │臺南市○○路與和│甲○○│
│    │（含藏放安非他命之│（含袋重│緯路口攔檢，在何│      │
│    │磁鐵贈品袋二個）  │0.5公克 │啟滇身上查獲    │      │
│    │                  │）      │                │      │
├──┼─────────┼────┼────────┼───┤
│二  │MOTOROLA V175廠牌 │一支    │在臺南市○○路五│甲○○│
│    │行動電話（含門號  │        │段401巷131號實施│      │
│    │0000000000號晶片卡│        │搜索而扣得      │      │
│    │一張）            │        │                │      │
├──┼─────────┼────┼────────┼───┤
│三  │NOKIA廠牌行動電話 │一支    │同上            │丙○○│
│    │（含門號0000000000│        │                │      │
│    │號晶片卡一張）    │        │                │      │
├──┼─────────┼────┼────────┼───┤
│四  │空夾鍊袋          │一盒    │同上            │甲○○│
├──┼─────────┼────┼────────┼───┤
│五  │塑膠杓子          │四支    │同上            │甲○○│
├──┼─────────┼────┼────────┼───┤
│六  │電子磅秤          │一具    │同上            │甲○○│
├──┼─────────┼────┼────────┼───┤
│七  │帳冊、電話簿      │三本    │同上            │甲○○│
├──┼─────────┼────┼────────┼───┤
│八  │紅色小零錢包      │一個    │同上            │甲○○│
├──┼─────────┼────┼────────┼───┤
│九  │安非他命吸食器    │一組    │同上            │丙○○│
├──┼─────────┼────┼────────┼───┤
│十  │吸管              │一支    │同上            │丙○○│
├──┼─────────┼────┼────────┼───┤
│十一│安非他命殘渣袋    │五個    │同上            │甲○○│
└──┴─────────┴────┴────────┴───┘
